臺灣臺北地方法院刑事判決　　　　　　 96年度簡上字第248號
上　訴　人
即　被　告　甲○○
　　　　　　　　　　　樓
上列上訴人即被告因違反商標法案件，不服本院民國96年6月13
日96年度簡字第1949號第一審簡易判決（聲請簡易判決處刑案號
：96年度偵字第8891號），提起上訴，及經檢察官移送併案審理
（96年度偵字第11156號），本院管轄之第二審合議庭判決如下
：
    主  文
原判決撤銷。
甲○○明知為未得商標權人同意，於同一商品，使用相同之註冊
商標之商品而販賣，處有期徒刑貳月，如易科罰金，以新臺幣壹
仟元折算壹日，減為有期徒刑壹月，如易科罰金以新臺幣壹仟元
折算壹日。扣案如附表所示仿冒商標之商品均沒收。
    事  實
一、甲○○明知如附件所示商標圖樣，分別係由「路易威登馬爾
    悌耶公司」、「香奈兒股份有限公司」、「布拜里公司」、
    「瑞奇蒙國際股份有限公司」、「勞力士公司」、「亞米茄
    股份有限公司」、「固喜歡固喜公司」等公司向我國經濟部
    智慧財產局申請核准登記，於附件所示期間內，有使用該商
    標於附件所示商品之商標專用權，竟基於販賣仿冒商標商品
    之集合犯意，(一)自民國95年4月間某日起至同年6月，至大陸
    地區廣州省向真實姓名、年籍不詳之人士，以每件約新台幣
    （下同）100元至500元不等之價格購買數量均不詳之如附表
    所示編號1至15所示之仿冒商標商品，即自95年8月間某日起
    ，開始在其位於臺北市○○區○○路3段74巷13弄8號2樓住
    處，利用網際網路連線上網至雅虎奇摩拍賣網站，申請「st
    even556055」帳號，刊登販售上開仿冒商標商品之訊息，以
    每件600元至999元不等之價格販售與不特定人，並指示買家
    將所價款匯至其所有設於國泰世華銀行之帳戶內（帳號：00
    00000000000），嗣經民眾向內政部警政署保安警察第二總
    隊（以下「保安警察第二總隊」）第一大隊檢舉「steven55
    6055」帳號販賣仿冒手錶，該隊向本院聲請核發搜索票，於
    96年2月7日中午12時50分許前往上開地點搜索，扣得如附表
    編號1至15所示之仿冒商標商品。(二)又於95年8月起至96年1
    月間，在其住處利用網際網路連線上網至PCHOME露天拍賣網
    站，申請「v3688x3688x3688x」帳號，刊登販售仿冒如附件
    一至三所示「LV」商標商品之訊息，以每件400至900元之價
    格販售與不特定人，並指示買家將價款匯至其前揭國泰世華
    銀行帳戶內，經保安警察第二總隊第一大隊警員執行網路巡
    邏時發現，警員於96年1月4日透過網路向甲○○以900元標
    購「LV」皮夾1個，但因甲○○尚未交貨即為警於2月7日搜
    索查獲，甲○○為能順利交付「LV」皮夾，竟又前往大陸地
    區購入數量不詳之如附表編號16至18所示商品名稱之仿冒商
    品，警員在取得甲○○交付之「LV」皮夾1個後，送請「路
    易威登馬爾悌耶公司」指定在臺灣協助鑑定仿冒品之人員趙
    俊堯鑑定確為仿冒商標商品，乃向本院聲請核發搜索票，於
    96年3月27日20時58分許前往搜上開地點搜索，扣得如附表
    編號16至18所示之仿冒商標商品。
二、案經內政部警政署保安警察第二總隊第一大隊第三中隊報請
    臺灣臺北地方法院檢察署檢察官偵查後聲請以簡易判決處刑
    ，暨經該第二總隊第一大隊第一中隊報請臺灣臺北地方法院
    檢察署檢察官偵查移送併案審理。
    理  由
一、訊之被告甲○○固坦承自95年8月間至96年1月間，在前揭2
    拍賣網站上販賣仿冒如附件所示商標之商品，並先後為警在
    其住處搜索查扣如附表所示之仿冒商標商品，惟辯稱：警察
    第1次到伊住處搜索時，係由伊自己拿出仿冒商標商品，因
    有些仿冒商品放在何處伊忘記了，所以在警察第2次去搜索
    時才搜出來，伊在第1次被查獲之後，有告訴當時喬裝客人
    之警察說伊已經沒有貨了，但警察一直要伊交貨，後來伊和
    伊爺爺又去大陸觀光，才又買了一些第2次被搜索查獲的仿
    冒商品，伊在第1次被搜索查獲後即未在網路拍賣仿冒商品
    等語。經查：
    (一)如附件所示商標圖樣，分別係由「路易威登馬爾悌耶公司
      」、「香奈兒股份有限公司」、「布拜里公司」、「瑞奇
      蒙國際股份有限公司」、「勞力士公司」、「亞米茄股份
      有限公司」、「固喜歡固喜公司」等公司向我國經濟部智
      慧財產局申請核准登記，指定使用於如附件所示商品，現
      均仍在商標專用權期限內，有卷附之經濟部智慧財產局商
      標檢索資料、中華民過商標註冊證影本等在卷可稽。
    (二)被告於前揭雅虎奇摩拍賣網站、PCHOME露天拍賣網站刊登
      販賣仿冒商標商品廣告，並以其所有之前揭國泰世華銀行
      帳戶供作買家匯款之帳戶，且先後於96年2月7日、96年3
      月27日為警持本院所核發之搜索票，在其住處分別查獲如
      附表編號1至15、16至18所示之仿冒商標商品等情，除據
      被告自承在卷，並有卷附之本院搜索票影本、內政部警政
      署保安警察第二總隊第一大隊搜索、扣押筆錄一份及扣押
      物品目錄表2紙、奇摩拍賣網列印資料、存摺影本、扣押
      物品照片（以上見96年度偵字第8891號卷第39至53頁、第
      56至61頁）、本院搜索票影本、內政部警政署保安警察第
      二總隊第一大隊第一中隊搜索、扣押筆錄1份及扣押物品
      目錄表1紙、存摺影本、露天拍賣網站、奇摩拍賣網列印
      資料、扣押物品照片（以上見96年度偵字第11156號卷第5
      至9頁、第21至24頁、第35至37頁）可稽，堪認被告此部
      份之自白與事實相符。
    (三)被告雖以前揭辯解為答辯，然查被告第2次為警搜索所查
      扣之仿冒標標商品數量高達72件，其中仿冒「LV」商標之
      商品有面紙盒、皮包、麻將、皮夾、零錢包、鑰匙包、鑰
      匙圈、證件包等，種類甚多，且依經驗判斷，警察持搜索
      票前往被搜索處所執行搜索，為避免受搜索人隱匿證物，
      根本不可能僅讓被搜索人自行取出應扣押物，而不對該處
      所搜索，是被告第2次為警搜索所查獲之仿冒商標商品應
      非前次搜索所未查扣之物品，被告所辯此部份尚不足採。
      惟依移送併案審理之96年度偵字第8891號案件之卷證資料
      ，並未發現被告於96年2月7日被搜索後曾在網路拍賣網站
      刊登販賣仿冒商標商品之廣告，被告所辯伊在警察第1次
      搜索後未再販賣仿冒商標商品，尚屬可信。
    (四)綜上所述，本案事證已臻明確，被告販賣仿冒商標商品之
      犯行堪以認定。
二、核被告所為係犯商標法第82條之販賣仿冒商標商品罪，其意
    圖販賣而在網路上陳列仿冒商標商品之低度行為，應為高度
    之販賣行為所吸收，不另論罪。又按刑事法若干犯罪行為態
    樣，本質上原具有反覆、延續實行之特徵，立法時既予特別
    歸類，定為犯罪構成要件之行為要素，則行為人基於概括之
    犯意，在密切接近之一定時、地持續實行之複次行為，倘依
    社會通念，於客觀上認為符合一個反覆、延續性之行為觀念
    者，於刑法評價上，即應僅成立一罪，俾免有重複評價、刑
    度超過罪責與不法內涵之疑慮；學理上所稱「集合犯」之職
    業性、營業性或收集性等具有重複特質之犯罪均屬之，例如
    經營、從事業務、收集、販賣、製造、散布等行為概念者均
    是，是被告販賣前揭仿冒商標商品之營業性行為，係在密集
    期間內以相同之方式持續進行，未曾間斷，是此販賣犯行，
    即具有反覆、延續實行之特徵，從而在行為概念上，縱有多
    次販賣之舉措，仍應評價認係包括一罪之集合犯。檢察官移
    請本院併案審理即前揭事實(二)部分，與檢察官原聲請簡易判
    決處刑即前揭事實(一)部分，如上所述係集合犯一罪關係，本
    院應一併審理。原審據以論罪科刑，固非無見，惟查被告前
    揭事實(二)部分，亦犯商標法第82條之販賣仿冒商標商品罪，
    且與檢察官原聲請簡易判決處刑部分具有集合犯一罪關係，
    應為聲請簡易判決處刑之效力所及，原審未及審理，尚有未
    洽，被告上訴請求將前揭事實(二)與事實(一)部分合併審理為有
    理由，且中華民國九十六年罪犯減刑條例減刑已於96年7月
    16日施行，原審未及審酌，亦容有未洽，應由本院將原判決
    撤銷予以改判。爰審酌被告前無犯罪前科，有臺灣高等法院
    被告前案紀錄表可參，素行尚稱良好，貪圖小利販賣仿冒商
    標商品，對商標權人及經其授權使用之人造成之損害、查扣
    仿冒商標商品之數量、及犯後坦承犯行之態度，未與被害人
    和解，及其生活狀況與智識程度等一切情狀，量處如主文所
    示之刑，並諭知易科罰金折算標準。扣案如附表所示之仿冒
    商標商品，均應依商標法第83條之規定宣告沒收。又按被告
    犯罪時間在96年4月24日以前，所犯違反商標法罪符合中華
    民國九十六年罪犯減刑條例減刑第2條第1項第3款減刑之條
    件，應依同條例第7條、第9條之規定，予以減刑二分之一，
    並諭知易科罰金之折算標準。至於被告提起上訴雖另請求給
    予緩刑，然如上所述，被告於第1次為警查獲，竟仍至大陸
    地區購入大量之仿冒商標商品，實難認其犯後態度良好，且
    其犯罪係為牟利，本院認不適宜諭知緩刑宣告，附此敘明。
據上論斷，應依刑事訴訟法第455條之1第1項、第3項、第369條
第1項前段、第364條、第299條第1項前段，商標法第82條、第83
條，刑法第11條、第41條第1項前段，刑法施行法第1條之1，中
華民國九十六年罪犯減刑條例減刑第2條第1項第3款、第7條、第
9條，判決如主文。
本案經檢察官林禎瑩到庭執行職務。
中　　華　　民　　國　　96　　年　　8 　　月　　28　　日
                刑事第十庭  審判長法　官  吳秋宏
                                  法　官  林柏泓
                                  法　官  林春鈴
以上正本證明與原本無異。
本件不得上訴。
　　　　　　　　　　　　　　　　書記官　羅欣宜
中　　華　　民　　國　　96　　年　　8 　　月　　28　　日
附表：
┌──┬───────┬────┬──┬──────┬────┐
│編號│仿冒商標商品  │ 數量   │編號│仿冒商標商品│ 數量   │
├──┼───────┼────┼──┼──────┼────┤
│1   │仿LV鑰匙圈    │  8個   │10  │仿GUCCI鑰匙 │  9個   │
│    │              │        │    │圈          │        │
├──┼───────┼────┼──┼──────┼────┤
│2   │仿LV面紙盒    │  5個   │11  │GUCCI面紙盒 │  2個   │
├──┼───────┼────┼──┼──────┼────┤
│3   │仿LV皮夾      │  9只   │12  │仿香奈兒手提│  3個   │
│    │              │        │    │包          │        │
├──┼───────┼────┼──┼──────┼────┤
│4   │仿LV名片夾    │  2只   │13  │仿江斯丹頓手│  4只   │
│    │              │        │    │錶          │        │
├──┼───────┼────┼──┼──────┼────┤
│5   │仿LV手提包    │  2個   │14  │仿勞力士手錶│ 12只   │
├──┼───────┼────┼──┼──────┼────┤
│6   │仿BURBERRY鑰匙│  9個   │15  │仿奧美迦手錶│  1只   │
│    │圈            │        │    │            │        │
├──┼───────┼────┼──┼──────┼────┤
│7   │仿GUCCI手提包 │  2個   │16  │仿LV商品    │ 61件   │
├──┼───────┼────┼──┼──────┼────┤
│8   │仿GUCCI皮夾   │  3只   │17  │仿GUCCI商品 │  5件   │
├──┼───────┼────┼──┼──────┼────┤
│9   │仿GUCCI垃圾筒 │  2個   │18  │仿勞力士手錶│  6只   │
└──┴───────┴────┴──┴──────┴────┘
附錄論罪科刑依據之法條全文：
商標法第81條
未得商標權人或團體商標權人同意，有下列情形之一者，處三年
以下有期徒刑、拘役或科或併科新臺幣20萬元以下罰金：
一  於同一商品或服務，使用相同之註冊商標或團體商標者。
二  於類似之商品或服務，使用相同之註冊商標或團體商標，有
    致相關消費者混淆誤認之虞者。
三  於同一或類似之商品或服務，使用近似於其註冊商標或團體
    商標之商標，有致相關消費者混淆誤認之虞者。
商標法第82條：
明知為前條商品而販賣、意圖販賣而陳列、輸出或輸入者，處一
年以下有期徒刑、拘役或科或併科新臺幣五萬元以下罰金。
    主  文
    事  實
    理  由
